臺北高等行政法院判決
　　　　　　　　　　　　　　　　　　 96年度訴字第01631號
　　　　　　　　　　　　　　　.
原　　　告　甲○○
被　　　告　財政部臺北市國稅局
代　表　人　凌忠嫄（局長）住同上
訴訟代理人　乙○○
上列當事人間因綜合所得稅事件，原告不服財政部中華民國96年
3 月21日臺財訴字第09600078950 號（案號：第00000000號）訴
願決定，提起行政訴訟，本院判決如下：
　　主  文
原告之訴駁回。
訴訟費用由原告負擔。
　　事  實
一、事實概要：
　　原告係臺中市私立永生文理短期補習班及高雄市私立永生文
    理技藝短期補習班負責人，民國（下同）91年度綜合所得稅
    結算申報，列報臺中市私立永生文理短期補習班之其他所得
    新臺幣（下同）520,227 元；高雄市私立永生文理技藝短期
    補習班收入總額17,927,350元，費用總額16,851,709元，其
    他所得1,075,641 元，嗣自行調整收入總額為18,000,178元
    ，費用總額為16,380,178元，其他所得為1,620,000 元，經
    財政部臺灣省中區國稅局核定臺中市私立永生文理短期補習
    班之其他所得為1,274,866 元，財政部高雄市國稅局（下稱
    高雄市國稅局）核定高雄市私立永生文理技藝短期補習班其
    他所得為1,620,000 元，乃通報被告所屬中正稽徵所以94年
    12月7 日第0000000000號綜合所得稅核定通知書檢附繳款書
    ，核定綜合所得總額4,041,090 元，補徵應納稅額387,86 1
    元。原告不服，主張應按純益率7 % 核定所得額1,260,000
    元，並檢送相關帳冊與支出憑證，請求重新查核云云，申請
    復查（嗣後撤回取自臺中市私立永生文理短期補習班其他所
    得之復查申請）。案經高雄市國稅局依帳證重新查核認為：
    （一）業務收入：另查得利息收入72,828元，核定為18,000
    ,178元；（二）業務費用：按帳載查核剔除郵電費等6 項費
    用合計1,029,681 元，核定為15,943,733元（郵電費核定15
    2,559 元，修繕費核定0 元，廣告費核定242,422元，保險
    費核定180,686 元，燃料費核定0 元，其他費用之雜費70,2
    20元予以剔除，留學顧問費核定1,406,067 元，薪資支出10
    ,070,521元、材料費5,043 元、租金支出2,915,880 元、伙
    食費414,000 元、交際費71,709元、水電瓦斯費444,283 元
    、書報雜誌費7,793 元、文具用品印刷費32,770元准予認列
    ），核算該補習班91年度業務收入為18,000,178元，費用總
    額15,943,733元，全年所得額為2,056,445 元，高於原核定
    之1,620,000 元，乃基於行政救濟不得為更不利於原告之決
    定，維持原核定金額1,620,000 元，遂以95年11月2 日財北
    國稅法字第0950241000號復查決定予以駁回，未獲變更（下
    稱原處分）。原告仍表不服，主張廣告費應予認列489,472
    元，留學顧問及服務費應予認列700,000 元，並依純益率7
    % 核定其他所得1,260,000 元云云，提起訴願，亦遭決定駁
    回，遂提起本件行政訴訟。
二、兩造聲明：
（一）原告聲明：
    1.訴願決定及原處分均撤銷。
    2.訴訟費用由被告負擔。
（二）被告聲明：
    1.駁回原告之訴。
    2.訴訟費用由原告負擔。
三、兩造之爭點：
（一）原告主張之理由：
    1.原告所稱之「廣告」，係以「高雄市私立永生文理技藝短
      期補習班」之「外號」即「永生基督學院」之名稱刊登。
      廣告上之地址與電話確為「高雄市私立永生文理技藝短期
      補習班」無誤，上述補習班之地址為「高雄市○○○路25
      1 號19樓之1 與19樓之2 」，即包含19樓全部，原告要求
      廣告費489,472 元應予全額採認。
    2.有關「留學服務費及顧問費」，係在招生時即對學生承諾
      之「免再收費」的「附加服務」，但確實為業務所需。有
      關「按純益率7%」核定一節，係原告於審查過程中與被告
      議定之核定上限，應依照此承諾認定。
（二）被告主張之理由：
    1.按「其他所得：不屬於上列各類之所得，以其收入額減除
      成本及必要費用後之餘額為所得額。」為行為時所得稅法
      第14條第1 項第10類所明定。次按「私人辦理之補習班…
      不符合免稅規定者，其所得之查核準用本辦法。」「非屬
      執行業務之直接必要費用，不得列為執行業務費用。」為
      執行業務所得查核辦法第2 條第2 項及第14條所規定。
    2.原告係高雄市私立永生文理技藝短期補習班負責人，本年
      度列報該補習班收入總額17,927,350元，費用總額16,851
      ,709元，其他所得1,075,641 元，嗣自行調整收入總額為
      18,000,178元，費用總額為16,380,178元，其他所得為1,
      620,000 元（純益率約為9%），高雄市國稅局依書面審核
      如原告自行調整數，原核定所得為1,620,000 元（純益率
      約為9%），據以核定同額其他所得，通報被告所屬中正稽
      徵所歸課綜合所得稅，原告不服，請求重新查核；經高雄
      市國稅局重行查帳核算該補習班本年度業務收入為18,000
      ,178元，費用總額為15,943,733元，全年所得額為2,056,
      445 元（純益率約11.42%），基於行政救濟不得為更不利
      於原告之決定，乃維持原核定其他所得1,620,000 元。
    3.原告原申報廣告費489,472 元，其中247,050 元廣告費未
      提示廣告樣張，經原查予以剔除，核定為242,422 元。原
      告於訴願階段雖已提示該廣告樣張，惟查該廣告樣張並無
      該補習班之名稱，核難認屬執行業務之直接必要費用，原
      查予以剔除並無違誤；其他費用（留學顧問及服務費）部
      分因該補習班未列報前揭留學服務、顧問等項相關收入，
      致難以勾稽認列其費用支出究否確為業務所需，原查予以
      剔除，亦無違誤；另原核定費用總額16,380,178元與查帳
      後費用總額15,943,733元差額為436,445 元，即使追認系
      爭剔除廣告費247,050 元，查帳後費用總額變更為16,190
      ,783元，仍低於原核定費用總額16,380,178元；至原告主
      張按純益率7%核定一節，因與原查查帳結果不符，無法採
      據。
    4.綜上所述，本件原處分及訴願決定均無違誤。
   理  由
一、本件原告起訴時，被告之代表人為許虞哲，嗣於訴訟中變為
    凌忠嫄，茲據新任代表人具狀聲明承受訴訟，經核無不合，
    應予准許。
二、原告主張：原告所稱之「廣告」，係以「高雄市私立永生文
    理技藝短期補習班」之「外號」即「永生基督學院」之名稱
    刊登，系爭廣告費489,472 元應予全額採認。另「留學服務
    費及顧問費」，係在招生時即對學生承諾之「免再收費」的
    「附加服務」，但確實為業務所需。又被告同意以純益率7%
    為核定上限，自應依此承諾認定。被告則以：原告原申報廣
    告費489,472 元，其中247,050 元廣告費未提示廣告樣張，
    經原查予以剔除，核定為242,422 元。原告於訴願階段雖已
    提示該廣告樣張，惟查該廣告樣張並無該補習班之名稱，核
    難認屬執行業務之直接必要費用，原查予以剔除並無違誤。
    另其他費用（留學顧問及服務費）部分因該補習班未列報前
    揭留學服務、顧問等項相關收入，致難以勾稽認列其費用支
    出究否確為業務所需，原查予以剔除，亦無違誤。至原告主
    張按純益率7%核定一節，因與原查查帳結果不符，無法採據
    等語，資為抗辯。
三、按「個人之綜合所得總額，以其全年左列各類所得合併計算
    之︰…第一○類︰其他所得︰不屬於上列各類之所得，以其
    收入額減除成本及必要費用後之餘額為所得額。」行為時所
    得稅法第14條第1 項第10款定有明文。次按「私人辦理之補
    習班、幼稚園、托兒所、養護、療養院（所），其所得之查
    核準用本辦法。」「非屬執行業務之直接必要費用，不得列
    為執行業務費用。」復為行為時執行業務所得查核辦法第2
    條第2 項及第14條所明定。
四、上開事實概要欄所述之事實，除後列之爭點事項外，其餘為
    兩造所不爭執，並有原處分書、91年度綜合所得稅核定稅額
    繳款書、徵銷明細檔查詢單、核定通知書、結算申報書、財
    政部高雄市國稅局94年10月31日財高國稅審二字第09400797
    98號函、95年4 月25日財高國稅法字第0950027031號函、91
    年度綜合所得稅其他所得書面審查核定報告表、財政部臺灣
    省中區國稅局民權稽徵所94年12月2 日中區國稅民權二字第
    0940049680號函、原告93年10月5 日同意書、94年3 月9 日
    說明書、95年5 月15日撤回同意書、財政部高雄市國稅局復
    查報告、91年度執行業務者損益計算表、其他所得調查報告
    書、合夥人盈餘分配報告表、其他費用、廣告費及郵電費用
    明細表、高雄市私立短期補習班立案證書、原告刊登之廣告
    分別附原處分卷、訴願卷及本院卷可稽，為可確認之事實。
五、本件原告原對於被告所屬中正稽徵所所為94年12月7 日第00
    00000000號綜合所得稅核定通知書及繳款書不服，申請復查
    ，嗣於95年5 月15日，原告撰具同意書撤回取自臺中市私立
    永生文理短期補習班其他所得之復查申請，其後在復查決定
    後，並針對高雄市私立永生文理技藝短期補習班之其他所得
    部分，循序提起訴願及行政訴訟，是以本件之審理範圍將以
    高雄市私立永生文理技藝短期補習班之其他所得部分為限。
    歸納兩造之上述主張，本件爭執之重點厥為：原告列報之系
    爭廣告費用是否屬執行義務之直接必要費用？被告予以剔除
    有無違誤？被告剔除其他費用部分有無違誤？依原告提供帳
    證重新查核之結果，高雄市國稅局按純益率9%核算其他所得
    ，有無違誤？茲分述如下：
（一）本件原告係高雄市私立永生文理技藝短期補習班負責人，
      91年度列報該補習班收入總額17,927,350元，費用總額16
      ,851,709元，其他所得1,075,641 元，嗣自行調整收入總
      額為18,000,178元，費用總額為16,380,178元，其他所得
      為1,620,000 元，高雄市國稅局據以核定同額其他所得，
      乃通報被告所屬中正稽徵所以所得稅核定通知書檢附繳款
      書，核定綜合所得總額4,041,090 元，補徵應納稅額387,
      861 元；嗣原告表明不服，並檢送相關帳冊與支出憑證，
      請求重新查核但經高雄市國稅局依帳證重新查核發現，其
      業務費用部分，尚應剔除郵電費等6 項費用合計1,029,68
      1 元（包括郵電費核定152,559 元，修繕費核定0 元，廣
      告費核定242,422 元，保險費核定180,686 元，燃料費核
      定0 元，其他費用之雜費70,220元予以剔除，留學顧問費
      核定1,406,067 元，薪資支出10,070,521元、材料費5,04
      3 元、租金支出2,915,880 元、伙食費414,000 元、交際
      費71,709元、水電瓦斯費444,283 元、書報雜誌費7,793
      元、文具用品印刷費32,7 70 元准予認列），經核算該補
      習班91年度業務收入為18,000,178元，費用總額15,943,7
      33元，全年所得額為2,056,445 元等情，為上開所確認之
      事實。被告既係依據原告自行調整之收入總額及費用總額
      ，核定原告之其他所得，並參酌重新審核原告所提示之相
      關帳冊與支出憑證後，其全年所得額反而高於原核定之金
      額，乃基於行政救濟不得為更不利於納稅義務人之原則，
      維持原核定金額1,620,000 元，揆諸前開規定，並無不合
      。
（二）雖原告主張遭剔除之廣告費489,472 元，係以高雄市私立
      永生文理技藝短期補習班之「外號」即「永生基督學院」
      之名稱刊登，該廣告上之地址與電話確為高雄市私立永生
      文理技藝短期補習班無誤，地址為高雄市○○○路251 號
      19樓之1 與19樓之2 ，即包含19樓全部，應予全額採認云
      云。但查：原告原申報廣告費489,472 元，其中247,050
      元廣告費未提示廣告樣張，經原查予以剔除，核定242,42
      2 元。雖原告於訴願階段另提示所稱之廣告樣張，然該樣
      張係「永生基督學院」之招生廣告，並無高雄市私立永生
      文理技藝短期補習班之名稱（參見本院卷第40頁）；且細
      繹其內容，固詳載招生科系、入學資格、特色等，然其招
      生科系有音樂系、英文系、觀光系、資管系、大傳系、商
      設系、國企系，與「文理技藝」無關，且與高雄市私立永
      生文理技藝短期補習班登記之科目「中文、商業會計、數
      學、理化、美術、英語、電腦、音樂」不同，有高雄市私
      立短期補習班立案證書在卷可資比對（參見本院卷第16頁
      ）；再者，「永生基督學院」之入學資格限定為高中（職
      ）畢業生、專科畢業生，可插大二或大三，特色欄更記載
      「…比照美國學制三年可完成四學年課程快速取得學位，
      大四亦可至美國大學就讀，取得美國大學學位，畢業後可
      直接至美國、英國州立、私立大學，快速取得學位…」，
      顯見「永生基督學院」係學校性質，可取得大學或學院學
      歷之教學機構，與原告所經營之「短期補習班」截然不同
      。原告竟稱「永生基督學院」係高雄市私立永生文理技藝
      短期補習班之「外號」，以上開廣告樣張充當本件補習班
      之招生廣告，實無足採。從而，被告認定該遭剔除部分之
      廣告費係非屬原告執行業務之直接必要費用，並無不合。
（三）至於原告訴稱遭剔除之留學服務費及顧問費，實係在招生
      時對學生承諾之「免再收費」之「附加服務」，確為業務
      所需一節，則因原告所經營之高雄市私立永生文理技藝短
      期補習班，並未列報前揭留學服務、顧問等項之相關收入
      ，有原告之結算申報書、94年3 月9 日說明書等件可參，
      依收入與成本費用相互配合原則，尚難以勾稽認列其費用
      支出是否確為業務所需，故被告予以剔除，並無違誤。另
      本件不管是依原告自行調整之收入總額及費用總額，或經
      重新審核原告所提示之相關帳冊與支出憑證，其純益率皆
      未低於7%，有91年度綜合所得稅其他所得書面審查核定報
      告表、高雄市國稅局復查報告附卷可稽（參見原處分卷第
      25頁及第30頁至第32頁），是原告主張本件應按純益率7%
      核定所得額一節，並無依據。雖原告復主張於審查過程中
      ，被告已同意以7%為核定上限云云，但此為被告所否認，
      且原告亦未舉證以實其說，該部分自乏所據，委無足採，
      復予敘明。
六、綜上所述，原處分之認事用法均無違誤，訴願決定遞予維持
    ，亦無不合，原告徒執前詞，訴請撤銷原處分及訴願決定，
    為無理由，應予駁回。
七、兩造其餘陳述於判決結果不生影響，無庸一一論列，併予敘
    明。
據上論結，本件原告之訴為無理由，爰依行政訴訟法第98條第1
項前段，判決如主文。
中　　華　　民　　國　　96　　年　  12　　月　 11  　 日
                  第 一 庭 審 判 長 法  官　王立杰
                                    法  官　周玫芳
                                    法  官　劉錫賢
上為正本係照原本作成。
如不服本判決，應於送達後20日內向本院提出上訴狀並表明上訴
理由，如於本判決宣示後送達前提起上訴者，應於判決送達後20
內補提上訴理由書(須按他造人數附繕本)。
中　　華　　民　　國　　96　　年　  12　　月　 11  　 日
                                    書記官  林佳蘋
